【裁判字號】    98,消債抗,15
【裁判日期】    980622
【裁判案由】    更生事件
【裁判全文】
臺灣士林地方法院民事裁定            98年度消債抗字第15號
抗  告  人  甲○○
上列抗告人因聲請更生事件，對於民國98年5 月25日本院98年度
消債更字第159 號裁定提起抗告，本院裁定如下：
    主  文
抗告駁回。
抗告程序費用新臺幣壹仟元由抗告人負擔。
    理  由
一、按債務人與金融機構協商成立者，不得聲請更生或清算，但
    因不可歸責於己之事由，致履行顯有重大困難者，不在此限
    。本條例施行前，債務人依金融主管機關協調成立之中華民
    國銀行公會會員辦理消費金融案件無擔保債務協商機制與金
    融機構成立之協商，準用前項之規定，消費者債務清理條例
    第151 條第5 項、第6 項分別定有明文。又債務人聲請更生
    時，所提出之財產及收入狀況說明書，應表明下列事項，並
    提出證明文件：一、財產目錄，並其性質及所在地。二、最
    近5 年是否從事營業活動及平均每月營業額。三、收入及必
    要支出之數額、原因及種類。四、依法應受債務人扶養之人
    ，此觀諸同條例第43條第6 項規定自明。次按，債務人聲請
    更生或清算不合程式或不備其他要件者，法院應以裁定駁回
    之，但其情形可以補正者，法院應定期間先命補正，同條例
    第8 條定有明文。且更生之聲請有拒絕提出關係文件者，應
    駁回之，參諸同條例第46條第3 款規定自明。
二、本件抗告意旨略以：抗告人於85年度（應為95年之誤）加入
    銀行公會債務協商機制，繳費正常至87年（應為97年之誤）
    11月申請降低利率未果，一直收到催告函及存證信函，至88
    年（應為98年之誤）3 月5 日收到申請書及契約，始知3 個
    月內增加之違約金及滯納金已將原先已還款之金額全數加回
    ，遂求救律師公會及銀行公會，知悉有更生一途可尋。抗告
    人有還款意願，請法院酌情處之云云，並聲明：原裁定廢棄
    。
三、經查，抗告人依消費者債務清理條例聲請更生，惟漏未提出
    全戶最近戶籍謄本、財團法人金融聯合徵信中心當事人綜合
    信用報告─債務清理條例前置協商專用債權人清冊、中華民
    國公會會員辦理消費金融案件無擔保債務協商機制協議書、
    無擔保債務還款計劃影本、正確之債權人清冊及債務人清冊
    等文件，且抗告人提出之財產及收入狀況說明書未載明聲請
    前2 年之收入、支出、扶養費明細，不符合消費者債務清理
    條例第43條第6 項第3 款規定之要件。經原審於98年4 月15
    日裁定命抗告人於送達後10日內補正，該裁定於同年月21日
    送達抗告人，有送達證書在卷足稽（原審卷第12頁），惟抗
    告人僅於98年4 月23日向原審提出全戶最近戶籍謄本、財團
    法人金融聯合徵信中心當事人綜合信用報告─債務清理條例
    前置協商專用債權人清冊、96年度綜合所得稅各類所得資料
    清單、97年度各類所得扣繳暨免扣繳憑單，仍未提出記載完
    整之財產及收入狀況說明書，則抗告人逾上開期間未補正完
    全，堪以認定。是原審於98年5 月25日裁定駁回其更生之聲
    請，揆諸首揭規定，於法並無不合。抗告人執前詞抗告，為
    無理由，應予駁回。
四、據上論結，本件抗告為無理由，依消費者債務清理條例第11
    條第2 項、第15條，民事訴訟法第495 條之1 第1 項、第44
    9 條第1 項、第95條、第78條，裁定如主文。
中    華    民    國    98    年    6     月    22    日
                  民事第二庭  審判長法  官  俞慧君
                                    法  官  陳梅欽
                                    法  官  陳玉曆
以上正本證明與原本無異。
本件裁定不得再抗告。
中    華    民    國    98    年    6     月    26    日
                                    書記官  吳華瑋


司法院資訊處製作；財團法人民間司法改革基金會備份。
